【裁判字號】    96,易,808
【裁判日期】    970430
【裁判案由】    詐欺
【裁判全文】
臺灣基隆地方法院刑事判決               96年度易字第808號
公  訴  人  臺灣基隆地方法院檢察署檢察官
被      告  戊○○
上列被告因詐欺案件，經檢察官提起公訴（96年度偵字第1855號
）本院判決如下︰
    主  文
戊○○共同意圖為自己或第三人不法之所有，以詐術使人將本人
之物交付，處有期徒刑壹年肆月，減為有期徒刑捌月。
    事  實
一、戊○○為丁○○之堂弟，緣戊○○與綽號「小許」真實姓名
    年籍不詳之成年男子熟識，竟與「小許」共同意圖為自己或
    第三人不法之所有之詐欺犯意聯絡，於民國95年10月間某日
    （起訴書誤載96年10月中旬某日），戊○○向丁○○稱：「
    可透過認識銀行行員之『小許』代辦信用貸款」云云，要求
    丁○○前往銀行開立帳戶作為匯入貸得款項之用，丁○○信
    以為真，於95年10月3日前往彰化銀行瑞芳分行開立帳戶（
    帳號00000000000000號），並將上開帳戶存摺、提款卡交付
    予戊○○，再由戊○○轉交予小許，隨即由小許所屬之詐騙
    集團成員於96 年1月18至同年月22日間某日，委託不知情之
    分類廣告代理商甲○○於爽報（蘋果日報發行）廣告欄刊登
    「10家銀行主管配合，只要年滿18歲，無工作停卡、拒往、
    信用不良，劉代書幫您準備資料，專人陪同親洽櫃檯辦理，
    軍人可貸10-200萬，保證可貸10-500萬或現金卡，過件收費
    免匯款/免保/免押/專業超低利，全省諮詢24H專線00000000
    00劉代書」之廣告，引誘不特定人撥打電話申辦貸款，嗣乙○○閱得該則廣告，便於96年1月22日晚上10時許，使用000
    0000000號行動電話撥打0000000000 號行動電話與戊○○、
    小許所屬詐騙集團聯絡，由真實姓名年籍不詳女子自稱受僱
    於劉代書之江小姐接聽電話，乙○○向其表示需要貸款 100
    萬元，該女子告以：「劉代書要抽10%之手續費及2萬元之文
    書處理費，待其向劉代書報告後再與之連絡」等語，其後便
    由該女子與乙○○聯繫詢問身分資料、上班公司、收入等資
    料，以此方式向乙○○陷於錯誤，而於96年1 月24日上午10
    時47分許依江小姐指示，在台北縣汐止市○○路○段306 號
    中國信託商業銀行汐止分行匯款新台幣（下同）2 萬元進入
    丁○○上開帳戶，乙○○匯款後撥打0000000000電話即無法
    撥通，嗣同日中午11時多起，該詐騙集團改以0000000000號
    行動電話與乙○○聯繫，並於同日中午12時50分許，由不詳
    男子使用0000000000號行動電話撥打乙○○上開行動電話，
    佯稱係某銀行經理「張總」，100 萬元係其掏腰包借給乙○○，乙○○應連本帶利返還120 萬元，要求乙○○再匯2萬9
    千8百元給他，叫乙○○於同日下午2 時30分至3時許到台灣
    士林地方法院等其律師，要寫強制執行聲請書，乙○○至此
    始知受騙，而向該男子稱沒有那麼多錢，該男子便告以若不
    匯款與赴約即沒辦法借乙○○錢，乙○○於是前往台北縣政
    府警察局汐止分局社后派出所報案，經警循線調查，始知上
    情。
二、案經台北縣政府警察局汐止分局報告臺灣基隆地方法院檢察
    署檢察官偵查起訴。
    理  由
一、訊據被告戊○○固坦承有以申辦信用貸款名義取得丁○○上
    開帳戶存摺、提款卡交予綽號「小許」真實姓名年籍不詳之
    成年男子等情不諱，惟矢口否認與詐欺集團間涉有何共同詐
    欺之犯行，辯稱：「因為丁○○說缺錢想辦貸款，伊當時也
    要辦50-60 萬元的信用貸款，就約丁○○一起辦，伊到中國
    信託開戶後，把伊的存摺、提款卡連同丁○○的存摺、提款
    卡（彰化銀行瑞芳分行帳號00000000000000號）均交給小許
    ，但小許都沒有還伊與丁○○，伊在95年12月26日後3至6天
    就將伊中國信託之帳戶辦理掛失，但一直到96年過年前小許
    都還沒有把貸款辦下來，伊就用伊0000000000號行動電話打
    給小許行動電話0000000000詢問，他都說還在送件，到96年
    1月15日左右，小許的電話就打不通了，一直到96年1月30日
    左右小許都一直不將丁○○的上開帳戶歸還，伊就趕緊通知
    丁○○去掛失」云云。經查：
  1.依證人丁○○於警詢、偵查及本院審理時所證：「戊○○是
    我堂弟，95年10月暫住在他家時，有看到他好像有有許多人
    的身分證影本及存摺的資料，像是在幫人代辦貸款，我就請
    他代辦信用貸款，他叫我去開戶，我有將新開立的彰化銀行
    瑞芳分行帳號00000000000000帳戶存摺、帳號、提款卡、密
    碼、印章、戶籍謄本、身分證影本都交給戊○○，並沒有提
    及代辦費用要多少錢，是和戊○○閑談時聽到他們抽佣約 2
    成到3成半，所以我以為代辦的佣金是貸款下來金額的2 成，
    後來戊○○要我分別匯款3千元、1 千3百元到林彥志（戊○○的朋友）、林恩思（戊○○的弟弟）的帳戶內，說是代辦
    資料的手續費。一開始不知道戊○○把上開資料交給小許，
    後來我覺得手續費太高了，且辦信用貸款的時間也太久，就
    打電話向戊○○要資料回來，戊○○表示資料交給小許去辦
    ，小許好像是戊○○的上線，感覺上戊○○要透過小許才可
    以辦貨款。後來我回高雄（95年11、12月）時有跟戊○○說
    資料要還我，他是到最後出事才叫我趕快上來辦理遺失補發
    ，是戊○○打電話叫我去掛失上開帳戶，他說小許欠他錢找
    不到人，又說我帳戶內錢是戊○○的。後來去掛失時才知道
    帳戶已經被列為人頭帳戶。戊○○於案發後多次說上面的人
    叫我不要亂說話。因為戊○○是我堂弟，我信任他。」等語
    （見偵卷一第5至8頁、99至107 頁、偵卷二第15至18頁、本
    院97年3月6日審判筆錄），而證人乙○○亦於警詢、偵查及
    本院審理時證稱：「我看報紙打電話要辦貸款，銀行員工說
    2萬元是文書處理費我必須要先把這2萬元匯到指定的戶頭裡
    面去，等他們收到錢，他們才能夠做這個後續的這個動作。
    所以我匯了2萬元到丁○○彰化銀行瑞芳分行帳戶內。後來1
    個自稱是銀行股東等人說代辦那邊有跟他聯絡，是他自己要
    掏腰包借我錢，而我當初希望貸1百萬，分10年還，他表示1
    個月還1萬2到1萬5左右，且表示他的律師現在在士林地院，
    叫我在２點半以前到士林地院去簽同意強制執行的協議書，
    還要再匯3 萬元的律師費，當時我就覺得不對，沒有強制執
    行協議書這種的東西，而且我會覺得對方故意刁難我，就沒
    有再匯款。」等語（見偵卷一第9 至11頁、偵卷二第10至12
    頁、本院97年3月6日審判筆錄），又證人甲○○即詐欺廣告
    之利登廣告商於偵訊時證稱：「95年10月至12日間我做蘋果
    日報廣告代理商，是做電話開發，看平面報紙廣告欄已刊登
    的廣告，循著廣告上的電話打去問他們需不需要刊登廣告。
    客戶直接拿現金到位於台北市○○○路30巷2號4樓的公司，
    或跟小姐約在公司附近，小姐會開立代收代付的一聯式收據
    。我是代收代付，所以報社廣告刊登人一定是我。」等語（
    見偵卷二第121至123頁），且有附表所示之證據在卷可參，
    堪認證人丁○○、乙○○、甲○○前開證言屬實，可以採信
    。
  2.被告雖辯稱：「有告訴丁○○已代墊2萬5千元手續費，後來
    跟小許要代墊費時，小許說有些錢在丁○○帳戶內，所以以
    為那是小許歸還之代墊費。因為丁○○居住期間有向我借錢
    ，所以要求丁○○匯款的部分係歸還之借款。」云云。然查
    ，訊據證人丁○○除否認上情外，並證稱：「被告一開始並
    未表示已代墊2萬5千元手續費給小許，反而曾要求匯款3 千
    元、1千3百元到林彥志、林恩思的帳戶內做為代辦文件費，
    後來電話通知我掛失帳戶時還說帳戶內的錢是他的」等語。
    若謂被告已幫證人丁○○代墊手續費用2萬5千元，豈有未事
    先告知丁○○之理，而丁○○既知已付手續費用，豈會日後
    認為佣金（手續費）為貸得金額之2成至3成，因為費用過高
    而不想辦理貸款？又被告若確實已預繳手續費用予小許，其
    為證人丁○○代墊之費用為何從未向證人丁○○索討，而小
    許若確有歸還上開手續費之事實，又為何不將款項存入被告
    交付之中國信託帳戶內？是被告前開所辯顯與常情不符，不
    足採信。又被告辯稱小許後來聯絡不到，卻又能知悉證人丁○○之帳戶內尚有餘款數萬元，且向證人丁○○主動表示帳
    戶內款項係伊所有，而非稱帳戶內款項係代墊費用之返還，
    顯然被告對證人丁○○帳戶之情形知之甚詳，且對於該帳戶
    內被害人乙○○之受騙匯款有分贓之事實，自屬詐騙集團成
    員之一。
  3.再查，依被告所開立之中國信託商業銀行帳戶交易明細表（
    如附表編號2）顯示，該帳戶於96年1月31日辦理補摺與印鑑
    掛失前，內有多次款項數萬元匯入立即遭使用金融卡於中國
    信託商業銀行基隆分行提領，並於其內匯入款項提領至餘款
    1000元後不到2 小時即辦理補摺與印鑑掛失，被告顯然對於
    其帳戶內款項進出情形知之甚詳，若非詐欺集團成員之一份
    子，如何精確掌握其帳戶內之款項情形？
  4.被告另於偵查時自承：「認識己○○，他常在我母親早餐店
    吃東西，認識1、2年。我跟己○○借門號卡，我叫他辦門號
    卡借我，但是放在公司沒幾天就不見了，大約是96年農曆過
    年前不見的，是中華電話，0911開頭（依卷內資料並無己○○申辦0910門號之資料，應為0000000000門號），沒有向己○○借0000000000號門號。」等語（見偵卷二第122至123頁
    ），嗣於本院改辯稱：「沒有向己○○借過門號，不知道自
    己為何在偵查中如此陳述。」云云（見本院94 年4月17日審
    判筆錄）；而證人己○○經本院依職權傳喚、拘提均未到院
    作證，惟依其於偵查中證稱：「93年間認識戊○○，因為他
    媽在瑞芳火車站賣麵線而認識。0000000000門號是我的電話
    ，大約是94年間回瑞芳時我放在皮包內連同皮包一起丟掉，
    並無將0000000000號行動電話借給戊○○使用，亦無將門號
    賣給戊○○。」云云（見偵卷二第119至121頁），雖被告與
    證人己○○均稱：己○○沒有將0000000000門號交予被告使
    用云云，然經由被告交付證人丁○○之帳戶予「小許」後，
    該帳戶即遭詐騙集團使用，而「小許」所屬之詐騙集團成員
    使用之0000000000號行動電話（如附表編號14）恰巧又由被
    告熟識之證人己○○所申辦，且依被告於偵查中之上開自白
    ，其向己○○借用之0000000000號行動電話（如附表編號21
    ）亦於96年1月22日遭通報為詐騙電話，顯然被告與小許所
    屬之詐騙集團成員間，就詐騙使用工具（如第3人帳戶、第3
    人行動電話等）之取得使用上確有分工之嫌。
  5.另被告供稱小許之聯絡電話為0000000000號行動電話云云，
    然查上開行動電話係由案外人林信宏所申請，而該門號亦無
    與被告通話之紀錄（如附表編號18），且證人林信宏於偵查
    時亦證稱不認識被告等語（見偵卷二第231至232頁），顯然
    被告為隱匿其上手小許之行蹤，捏指上開行動電話係小許之
    行動電話，藉以混淆警方人員之查緝。
  6.末查，證人丁○○前開帳戶於96年1月18 日曾有數十元之小
    額轉帳進入黃建成中國信託商業銀行三重分行 00000000000
    號帳戶開戶資料及陳金聰基隆第二信用合作社 00000000000
    號帳戶，其中黃建成之帳戶遭與本案同一詐騙集團以同一手
    法對被害人等實施貸款詐欺，有臺灣板橋地方法院檢察署96
    年度偵字第6397、11914號聲請簡易判決處刑書1份可查，亦
    可徵證人丁○○前開帳戶確實經由被告轉交小許所屬之詐騙
    集團成員供詐騙使用無訛。
  7.綜上，被告所辯均與事實不符，不足採信。本件事證明確，
    堪信被告應屬本案詐騙集團成員之一。
二、論罪科刑
  1. 正犯、從犯之區別，係以其主觀之犯意及客觀之犯行為標
     準，凡以自己犯罪之意思而參與犯罪，無論其所參與者是
     否犯罪構成要件之行為，皆為正犯，其以幫助他人犯罪之
     意思而參與犯罪，其所參與者，苟係犯罪構成要件之行為
     ，亦為正犯，必以幫助他人犯罪之意思而參與犯罪，其所
     參與者又為犯罪構成要件以外之行為，始為從犯（最高法
     院二十五年度上字第二二五三號判例意旨可資參照）。次
     按共同正犯之意思聯絡，原不以數人間直接發生者為限，
     即有間接之聯絡者，亦包括在內，如甲分別邀約乙、丙犯
     罪，雖乙、丙間彼此並無直接之聯絡，亦無礙於其為共同
     正犯之成立（最高法院七十七年台上字第二一三五號判例
     意旨亦可參照）。查電話詐騙此一新近社會犯罪型態，自
     刊登廣告、收購人頭帳戶、撥打電話實施詐騙、指定被害
     人匯款帳戶、自人頭帳戶提領款項、取贓分贓等階段，乃
     係需由多人縝密分工方能完成之集團性犯罪，本案被告幫
     「小許」所屬之詐騙集團成員收取證人丁○○之人頭帳戶
     ，應論以正犯；又被告係幫「小許」取得人頭帳戶，「小
     許」再將之轉交詐騙集團成員，彼此間雖無直接之犯意聯
     絡，然其透過「小許」共同依附於該詐欺集團收購人頭帳
     戶，成立詐欺取財之前階段行為，揆諸上開判例意旨，被
     告所為，係犯刑法第339條第1項之詐欺取財罪。
  2.被告與綽號「小許」真實姓名年籍不詳男子及其所屬詐騙集
    團成員間，有犯意聯絡與行為分擔，應依刑法第28條規定論
    以共同正犯。
  3.爰審酌被告正值青壯，卻不思憑己力正當營生，貪圖不法利
    益，加入不法詐欺集團，從事在集團內出面收取第三人帳戶
    之工作，甚為可議，且其犯後毫無悔意猶否認犯行等一切情
    狀，量處如主文所示之宣告刑。
  4.又被告行為後，中華民國96罪犯減刑條例業於96年7月4日公
    布，並自96年7月16 日施行，本件被告所犯上揭詐欺取財罪
    之犯罪時間，在96年4 月24日以前，且本件宣告刑均為有期
    徒刑1年4月，未逾有期徒刑1 年6月，且核無該減刑條例第3
    條所列不予減刑之情形，應減其有期徒刑2分之1，並依該條
    例第2條第1項第3款及第7條規定，就原本宣告刑諭知減為有
    期徒刑8月。
據上論斷，應依刑事訴訟法第299條第1項前段，刑法第28條、第
339條第1項，中華民國96年度罪犯減刑條例第2 條第1項第3款、
第7條，判決如主文。
本案經檢察官丙○○到庭執行職務。
中    華    民    國    97    年    4    月    30    日
                  刑事第四庭審判長法  官    齊  潔
                                  法  官    王慧惠
                                  法  官    何怡穎
以上正本證明與原本無異。
對於本件判決如有不服，應於收受送達後10日內向本院提出上訴
書狀，上訴於臺灣高等法院，並按他造當事之人數附具繕本。
中    華    民    國    97    年    4    月    30    日
                                  書記官    鄭梅君
附表：證據一覽表
┌──┬────────┬──────────────────┬─────┬─────────┐
│編號│證           據 │         內            容           │  卷  頁  │   備        註   │
├──┼────────┼──────────────────┼─────┼─────────┤
│ 1  │丁○○彰化銀行瑞│P94→00000000000000號帳戶開戶資     │偵卷1885一│(1)丁○○彰銀帳戶有│
│    │芳分行0000000000│     戶名：丁○○                   │卷頁93至95│  匯小額款至陳金聰│
│    │0600號帳戶開戶資│     通訊地址：臺縣瑞芳鎮○○街6號7 │          │  、黃建成帳戶    │
│    │料、帳戶明細表  │               樓                   │          │(2)此有板橋地檢96年│
│    │                │     行動電話：0000000000號         │          │  度偵字6397、1191│
│    │                │P95→交易明細查詢                   │          │  4號聲請簡易判決 │
│    │                │    96.1.18轉帳80元至00000000000號│          │  書。            │
│    │                │      帳戶（戶名：黃建成）          │          │                  │
│    │                │    96.1.18轉帳37元至00000000000號│          │                  │
│    │                │      帳戶（戶名：陳金聰）          │          │                  │
│    │                │    96.1.24有2萬元金額自0000000000│          │                  │
│    │                │      000000000號帳戶轉入。         │          │                  │
├──┼────────┼──────────────────┼─────┼─────────┤
│ 2  │戊○○中國信託商│※000000000000號帳戶                │偵卷1885二│※未見與本案有關之│
│    │業銀行          │P312至314→申請人基本資料、身證正、 │卷頁311至 │  相關被害人、證人│
│    │000000000000號帳│           反面影本                 │316       │  等帳戶有往來。  │
│    │戶開戶資料、交易│P315至316→96年1月24日至96年2月1日歷│          │                  │
│    │明細表          │           史交易查詢報表           │          │                  │
│    │                │           96年6月8日至96年6月11日帳│          │                  │
│    │                │           戶歷史交易查詢           │          │                  │
├──┼────────┼──────────────────┼─────┼─────────┤
│ 3  │丁○○95年9月11 │(1)95.9.11匯款至林彥志00000000000000 │偵卷1885一│                  │
│    │日、9月19日郵政 │  號帳戶，金額3千元                 │卷頁108至 │                  │
│    │跨行匯款申請書  │(2)95.9.19匯款至林恩思00000000000號帳│109、112  │                  │
│    │                │  戶，金額1千3百元                  │          │                  │
├──┼────────┼──────────────────┼─────┼─────────┤
│ 4  │林彥志健華銀行（│P119至P121、P124→                  │偵卷1885一│與被告戊○○、證人│
│    │永豐銀行）蘆洲分│  客戶申請資料（戶名：林彥志，帳號：│卷頁118至 │丁○○於95年9月、 │
│    │行00000000000000│  00000000000000號）                │124       │10月有匯款往來。  │
│    │號帳戶開戶資料、│P123→                              │          │                  │
│    │交易明細表      │  存摺存款往來明細查詢覽表（丁○○於│          │                  │
│    │                │  95.9.11匯款3千元至該帳戶）        │          │                  │
│    │                │P122→                              │          │                  │
│    │                │  存摺存款往來明細查詢覽表（戊○○於│          │                  │
│    │                │  95.10.3匯款2千元至該帳戶）        │          │                  │
├──┼────────┼──────────────────┼─────┼─────────┤
│ 5  │林思恩基隆第二信│※證人林思恩00000000000號帳戶等資料 │偵卷1885一│                  │
│    │用合作社暖暖分行│P127至128→林思恩身分證、駕照正反面 │卷頁126至 │                  │
│    │00000000000號帳 │           影本、印鑑章             │130       │                  │
│    │戶開戶資料、帳戶│P129→客戶存提明細表（丁○○於96年9 │          │                  │
│    │交易明細表      │      月19日匯款1千3百元至該帳戶）  │          │                  │
│    │                │P130→客戶資料查詢單                │          │                  │
├──┼────────┼──────────────────┼─────┼─────────┤
│ 6  │黃建成中國信託商│P57至58→                           │偵卷1885二│卷內未檢附帳戶往來│
│    │業銀行三重分行  │000000000000號帳戶開戶基本資料      │卷頁56至58│交易明細，惟可對照│
│    │00000000000號帳 │姓名：黃建成                        │          │丁○○帳戶資料，並│
│    │戶開戶資料      │住址：台北縣三重市○路街44巷6號1樓  │          │轉帳80元左列帳戶帳│
│    │                │電話：0000000000號                  │          │戶。              │
├──┼────────┼──────────────────┼─────┼─────────┤
│ 7  │陳金聰基隆第二信│P62至P63→                          │偵卷1885二│卷內未檢附帳戶往來│
│    │用合作社00000000│    00000000000號帳戶陳金聰開資料   │卷頁61至63│交易明細，惟可對照│
│    │329號帳戶開戶資 │    地址：臺北縣瑞芳鎮○○路12巷12號│          │丁○○帳戶資料，並│
│    │料              │          5樓                       │          │轉帳37元左列帳戶帳│
│    │                │                                    │          │戶。              │
├──┼────────┼──────────────────┼─────┼─────────┤
│ 8  │黃建成刑案資料查│◎黃建成販賣其中國信託000000000000號│偵卷1885二│                  │
│    │註紀錄表、板橋地│  帳戶，並有被害人林義昌因陷於錯誤而│卷頁79至86│                  │
│    │檢96年偵字6397、│  匯款至該帳戶                      │          │                  │
│    │11914號聲請簡易 │                                    │          │                  │
│    │判決處刑書      │                                    │          │                  │
├──┼────────┼──────────────────┼─────┼─────────┤
│ 9  │香港商蘋果日報出│※本件詐欺集團於96年1月18日至22日刊 │偵卷1885二│                  │
│    │版發展有限公司台│  之分類廣告代理商資料：            │卷頁28    │                  │
│    │灣分公司函      │  聯絡人：甲○○                    │          │                  │
│    │                │  電話：00-00000000                 │          │                  │
│    │                │  地址：基隆市○○○街8巷8號17樓    │          │                  │
├──┼────────┼──────────────────┼─────┼─────────┤
│ 10 │甲○○提供客戶編│P200→                              │偵卷1885二│                  │
│    │號B0001號於95年 │ 客戶編號：B0001                    │卷頁130至 │                  │
│    │11月27日、29日刊│ 登載日期：95年11月27日、29日       │229       │                  │
│    │登廣告發稿單    │ 刊登電話：0000000000、0000000000號 │          │                  │
├──┼────────┼──────────────────┼─────┼─────────┤
│ 11 │和信電訊96年11月│0000000000號行動電話（即95年11月27、│偵卷1885二│                  │
│    │13日函          │29日刊登於蘋果日報之電話，申請人林明│卷頁291   │                  │
│    │                │輝）於95年12月4日經內政部警政署型警 │          │                  │
│    │                │察局來文通報為詐騙聯絡工具。        │          │                  │
├──┼────────┼──────────────────┼─────┼─────────┤
│ 12 │中華電信股份有限│0000000000號行動電話（即己○○申請並│偵卷1885二│黃建成販賣帳戶案之│
│    │公司客戶服務處96│用於詐騙他案被害人）於96年1月22日經 │卷頁295   │通知被害人匯款電話│
│    │年11月6日函     │內政部警政署型警察局來文通報為詐騙聯│          │                  │
│    │                │絡工具。                            │          │                  │
├──┼────────┼──────────────────┼─────┼─────────┤
│ 13 │0000000000（何明│P159→                              │偵卷1885一│                  │
│    │材申請，詐騙集團│  96年1月22日晚間10時5分由被害人何宗│卷頁142至 │                  │
│    │使用）行動電話申│  錫0000000000號撥打該行動電話。    │159       │                  │
│    │請人與雙向通聯紀│                                    │          │                  │
│    │錄各1份         │                                    │          │                  │
├──┼────────┼──────────────────┼─────┼─────────┤
│ 14 │0000000000（劉富│客戶姓名：己○○                    │偵卷1885一│                  │
│    │貴申請，詐騙集團│帳戶地址：臺北縣瑞芳鎮○○街277     │卷頁27    │                  │
│    │使用）行動電話申│註：被害人乙○○96年1月24日中午11 時│          │                  │
│    │請人與雙向通聯紀│39分、12時50分即撥打此電話號碼，要求│          │                  │
│    │錄各1份         │被害人再度匯款2萬9千8百元           │          │                  │
│    │                │P30→96年1月24日上午11時39分由被害以│偵卷1885一│                  │
│    │                │     0000000000號電話撥打此電話號碼 │卷頁29至32│                  │
│    │                │    。                              │          │                  │
│    │                │P31→96年1月24日中午12時50分由被害人│          │                  │
│    │                │     以0000000000號電話撥打此電話號 │          │                  │
│    │                │     碼。                           │          │                  │
├──┼────────┼──────────────────┼─────┼─────────┤
│ 15 │0000000000（林隆│P133→                              │偵卷1885一│                  │
│    │國用以通知丁○○│申請人資料：黃如蘭                  │卷頁133   │                  │
│    │匯款使用之號碼）│啟用日期：95年8月23日               │          │                  │
│    │行動電話申請人與│停用日期：95年10月26日              │          │                  │
│    │雙向通聯紀錄各1 │帳單地址：台中縣太平市○○路○段387巷│          │                  │
│    │份              │          5弄5號                    │          │                  │
├──┼────────┼──────────────────┼─────┼─────────┤
│ 16 │0000000000（何宗│P24→                               │偵卷1885一│                  │
│    │錫使用）行動電話│0000000000號行動電話用戶基本資料查詢│卷頁23至24│                  │
│    │申請人與雙向通聯│用戶：乙○○                        │          │                  │
│    │紀錄各1份       │P88→                               │          │                  │
│    │                │   96年1月22日晚上10時5分由被害人打 │偵卷1885一│                  │
│    │                │   0000000000（何明材申請）電話。   │卷頁33至91│                  │
│    │                │P89→                               │          │                  │
│    │                │   96年1月24日上午11時39分與00000000│          │                  │
│    │                │   80（己○○申請）電話有聯繫。     │          │                  │
│    │                │   96年1月24日中午12時50分與00000000│          │                  │
│    │                │   80（己○○申請）電話有聯繫。     │          │                  │
├──┼────────┼──────────────────┼─────┼─────────┤
│ 17 │0000000000（林隆│P25→                               │偵卷1885一│                  │
│    │國使用）行動電話│    用戶：林淑華                    │卷頁25、偵│                  │
│    │申請人與雙向通聯│    申請日期：89年10月7日           │卷1885一卷│                  │
│    │紀錄各1份       │    停用日期：96年3月16日           │頁199至201│                  │
│    │                │    帳戶地址：北縣瑞芳鎮○○路○段71 │          │                  │
│    │                │              7樓                   │          │                  │
│    │                │P199至201→                         │          │                  │
│    │                │   96年1月22日至同年月25日通聯記錄  │          │                  │
├──┼────────┼──────────────────┼─────┼─────────┤
│ 18 │0000000000（小許│姓名：林信宏                        │偵卷1885一│經林信宏於96年9月 │
│    │使用）行動電話申│戶籍地址：彰化縣員林鎮○○里○○路8 │卷頁138   │17日偵訊筆錄中證稱│
│    │請人資料、雙向通│          號4樓                     │          │並不認識戊○○、林│
│    │聯記錄          │申請日期：95.10.18                  │          │隆成，亦未至瑞芳地│
│    │                │停用日期：96.3.12                   │偵卷1885一│區。              │
│    │                │0000000000行動電話（林信宏）95年10月│卷頁160至 │未見與被告電話有聯│
│    │                │22日至95年12月30日雙向通聯記錄      │173       │繫之相關資料      │
├──┼────────┼──────────────────┼─────┼─────────┤
│ 19 │0000000000（林隆│P136→                              │偵卷1885一│                  │
│    │成使用）行動電話│    申請人：洪千棓（丁○○使用）    │卷頁136、 │                  │
│    │申請人資料、雙向│P139至141→                         │139至141  │                  │
│    │通聯記錄        │96年1月30日至同年2月4日多次與戊○○ │          │                  │
│    │                │之0000000000號行動電話聯繫          │          │                  │
├──┼────────┼──────────────────┼─────┼─────────┤
│ 20 │0000000000（林明│0000000000號→                      │偵卷1885二│0000000000號行動電│
│    │輝申請，詐欺集團│  申請人：林明輝                    │卷頁248   │話（即95年11月27日│
│    │使用）行動電話申│  帳單地址：嘉義縣大林鎮○○街51巷9 │          │、29日刊登於蘋果日│
│    │請人資料        │            號2樓                   │          │報之電話）於95年12│
│    │                │                                    │          │月4日經內政部警政 │
│    │                │                                    │          │署刑事警察局來文通│
│    │                │                                    │          │報為詐騙聯絡工具。│
├──┼────────┼──────────────────┼─────┼─────────┤
│ 21 │0000000000（劉富│P245→                              │偵卷1885二│0000000000號行動電│
│    │貴申請，詐騙集團│   申請人：己○○                   │卷頁245至 │話（即己○○申請並│
│    │使用）行動電話申│   戶籍地址：桃園縣桃園市○○路60號6│246       │用於詐騙其他受害人│
│    │請人與雙向通聯紀│             樓之3                  │          │）於96年1月22日經 │
│    │錄各1份         │P246→                              │          │內政部警政署型警察│
│    │                │   96年5月1日至同年8月16日通記錄    │          │局來文通報為詐騙聯│
│    │                │                                    │          │絡工具。（偵卷1885│
│    │                │                                    │          │(二)295）           │
├──┼────────┼──────────────────┼─────┼─────────┤
│ 22 │0000000000（黃建│P252→                              │偵卷1885二│未見與本案相關人之│
│    │成申請使用）行動│   申請日期：94.10.30               │卷頁252至 │電話通聯記錄      │
│    │電話申請人與雙向│   用戶名稱：黃建成                 │253       │                  │
│    │通聯紀錄各1份   │   戶籍地址：台北縣三重市○路○街44 │          │                  │
│    │                │             巷6號                  │          │                  │
│    │                │P253→                              │          │                  │
│    │                │   96年5月14至同年10月20日通記錄    │          │                  │
└──┴────────┴──────────────────┴─────┴─────────┘
附錄論罪法條
刑法第339條
意圖為自己或第三人不法之所有，以詐術使人將本人或第三人之
物交付者，處5年以下有期徒刑、拘役或科或併科1千元以下罰金
。
以前項方法得財產上不法之利益或使第三人得之者，亦同。
前二項之未遂犯罰之。


司法院資訊處製作；財團法人民間司法改革基金會備份。
